# 求助陈版主，地下车位成本分摊口径的疑问。

提问人：liuweisheng 时间：2022-02-19 08:57:33
商品房有地下车位地上为商铺及住宅。地下车位以后不对外出租，不进行出售，只是为了吸引人流量，供免费使用。那么车位不分摊成本这样做是否合理，谢谢版主解惑。

回答人：chenyiwei
如果“地下车位以后不对外出租，不进行出售，只是为了吸引人流量，供免费使用”，即车位本身不直接产生经济利益流入，需与其他资产组合为一个整体才能获得经济利益流入，并据此回收其成本的，可以如你所述不单独为车位分摊成本和确认为一项单独资产。